# 自购固定资产交付后如何入账？

提问人：tucan202 时间：2017-01-21 23:24:50
请教陈版主及各位高手： 实务中公司从自购商品房用于办公，今年 9 月份已交房，产权证正在办理，但由于正在装修，年底未装修好，那么年底我对这个房屋如何入账，是作为在装修房屋计入“在建工程”吗？但根据“在建工程”的定义及核算范围，总感觉这样不合适；还是先将房屋计入“固定资产”，装修费单独入账，但年底确实无法办公使用，转固也不合适； 准则规定是达到可使用状态，但这个可使用状态是不是具有目的性，比如我用于办公的，只能在达到办公状态下转固，还是说其他用途也行，比如交房后的毛坯房可以存放物资等，但这个不是我的使用目的。

回答人：chenyiwei
应将装修确认为一项单独的固定资产，房屋在交付时直接记入固定资产，装修暂计入在建工程，到装修完成时转为单独的固定资产项目。各自在其自己的使用年限内计提折旧。